# 股权转让的现金流的填报

提问人：帅 的雪 时间：2022-03-08 09:31:40
请教陈版，对于出售子公司收到的现金，收到的款项，应该计入【处置子公司及其他营业单位收到的现金净额】，还是【收回投资收到的现金】？相应的，对于出资购买方，支付的款项，应该计入【取得子公司及其他营业单位支付的现金净额】，还是【投资支付的现金】？谢谢！

回答人：chenyiwei
参考：《中审众环研究 2020 》之“问题5-2-20（取得或处置子公司及其他营业单位支付或收到的现金）”。